臺灣高等法院高雄分院刑事判決　　　　96年度上訴字第1788號
上　訴　人
即　被　告　甲○○
選任辯護人　柳聰賢　律師
上列上訴人因違反毒品危害防制條例案件，不服臺灣屏東地方法
院96年度訴字第11號中華民國96年7 月24日第一審判決（起訴案
號：臺灣屏東地方法院檢察署95年度偵字第6904號），提起上訴
，本院判決如下：
    主  文
上訴駁回。
    事  實
一、甲○○於民國（以下同）92年間曾犯竊盜罪，經台灣屏東地
    方法院以91年度易字第1438號判處有期徒刑8 月確定，於93
    年2 月14日執行完畢，仍不知悔改，明知海洛因及甲基安非
    他命分別為毒品危害防制條例第2 條第2 項第1 款及同條項
    第2 款規定列管之第一級及第二級毒品，未經許可，不得販
    賣，而仍為下述販賣毒品犯行：
（一）意圖營利，基於販賣第一級毒品海洛因之犯意，在接獲丙○○以位於屏東縣東港鎮某處之公用電話，撥打00000000
      00號行動電話與其聯繫購買海洛因後，甲○○旋於同日即
      於附表編號1 所示時間，在屏東縣東港鎮○○路19號其賃
      居處，以每小包（重量不詳）新臺幣（下同）500 元之價
      格，販賣海洛因1 小包予丙○○。
（二）復意圖營利，基於販賣第二級毒品甲基安非他命之犯意，
      在接獲乙○○以位於屏東縣東港鎮○○路227 號中華電信
      東港服務中心前及同鎮某處之公用電話，撥打0000000000
      號行動電話與其聯繫購買甲基安非他命後，甲○○旋於同
      日即於附表編號2 、3 所示時間，在附表編號2 、3 所示
      地點，以每小包（毛重約0.2 至0.3 公克）500 元之價格
      ，先後販賣甲基安非他命各1 小包予乙○○。另於附表編
      號4 所示時地，即95年11月15日晚間7 時35分許，接獲乙○○以電話撥打上開行動電話與其聯繫購買1 千元甲基安
      非他命後，於當晚8 時10分許，騎乘機車附載不知情之陳
      文太前往屏東縣東港鎮東昇飯店前，欲交付甲基安非他命
      予乙○○而尚未完成交付之際，當場為警查獲，並扣得海
      洛因4 小包（合計淨重0.3 公克、空包裝總重0.93公克）
      、甲基安非他命3 小包（驗前淨重合計0.444 公克、驗後
      淨重合計0.438 公克）及其供販賣第一、二級毒品犯罪所
      用之門號0000000000之行動電話機具1 支（PANTECH G110
      0型）。
二、案經屏東縣警察局東港分局移送臺灣屏東地方法院檢察署檢
    察官偵查起訴。
    理  由
壹、證據能力部分：
一、按被告以外之人於審判外之言詞或書面陳述，除法律有規定
    者外，不得作為證據，刑事訴訟法第159 條第1 項定有明文
    。本件證人陳文太、丙○○及乙○○警詢之供證，均屬被告
    以外之人於審判外之言詞陳述，本屬傳聞證據，而被告甲○○及其指定辯護人亦明示不同意作為證據使用，依上開法條
    規定，自不得作為證據。
二、再按被告以外之人於偵查中向檢察官所為之陳述，除顯有不
    可信之情況外，得為證據，刑事訴訟法第159 條之1 第2 項
    定有明文。本件證人陳文太、丙○○及乙○○於偵查中之供
    證，均經依法具結，且現階段刑事訴訟法規定，檢察官代表
    國家偵查犯罪、實施公訴，依法有訊問被告、證人及鑑定人
    之權，而實務運作時，檢察官偵查中向被告以外之人所取得
    之陳述，原則上均能遵守法律規定，不致違法取供，其可信
    度極高，證人丙○○於原審審理中雖曾片面指述其在警、偵
    詢之證述，在警局時曾受司法警察之威脅、動手云云，惟其
    95年12月14日於偵查中之供證距95年11月16日及同年12月1
    日警詢之供證，其間間隔至少10餘日，又其從未曾提及檢察
    官在偵查中有不法取供情事，並無證據可釋明其偵查中供述
    有何受外力影響而有顯不可信之情況，再者，上開證人復均
    於原審審判中到庭詰問陳述，已賦予上訴人及其辯護人行使
    反對詰問之機會，是證人陳文太、丙○○及乙○○於偵查中
    經具結之供證，均得作為證據。
三、法務部調查局95年12月15日調科壹字第09523047140 號鑑定
    通知書1 紙及高雄醫學大學附設中和紀念醫院96年1 月16日
    檢驗報告3 份、扣押筆錄、扣押物品表、照片等其他各項證
    據，上訴人及辯護人均未爭執及聲明異議，審酌該具有傳聞
    證據性質之證據，並無任何違法取證之不適當情形，以之作
    為證據使用係屬適當，則該等證據資料亦自有證據能力。
貳、實體方面：
一、訊之上訴人甲○○固不否認曾於附表編號1 所示之時、地，
    交付海洛因1 小包予丙○○，及於附表編號2 、3 所示時、
    地各交付甲基安非他命1 小包予乙○○，暨於附表編號4 所
    示時、地，欲交付甲基安非他命予乙○○而尚未完成交付時
    ，遭警方查獲不諱，惟否認販賣海洛因及甲基安非他命，辯
    稱：我是與丙○○及乙○○出資合買，及幫乙○○購買，我
    並沒有從中獲利云云。惟查：
（一）上訴人甲○○已於警詢中坦承：「（問：你有無販賣毒品
      供「綽號『春億』之男子施用？）答：有的」「綽號『春
      億』的男子大約是於本（11）月8 、9 日12時許，在我家
      前面向我買毒品」「當時「綽號『春億』的男子向我購買
      第一級海洛因1 小包」「是撥打我的行動電話0000000000
      號來跟我聯繫購買毒品」等語（見95年11月15日警訊筆錄
      ）；核與證人丙○○於偵查中具結證稱：我於95年11月間
      某日曾向被告買過海洛因等語互核相符（見95年12月14日
      偵查筆錄，即偵查卷第81頁），證人丙○○另於偵查中證
      稱：我每次購買之價格為500 元或1,000 元，是被告告知
      我有在賣毒品等語（偵查卷第81、82頁）；丙○○復於原
      審審理中證稱：我向被告購買海洛因之價格最少500 元，
      沒有買過200 、300 元的等語（見原審卷第94頁反面），
      堪認上訴人於附表編號1 所示時、地確有販賣海洛因1 包
      予丙○○，價格至少應為500 元，並以證人丙○○證述之
      最低購買金額500 元為該次購買價額，作有利於上訴人甲○○之認定。又丙○○於該段時日（95年8 月下旬起至95
      年11月13日止）確有施用海洛因經台灣屏東地方法院判處
      有期徒刑1 年，並有台灣屏東地方法院96年度訴字第141
      號判決書可憑（見本院卷第119 頁以下），此亦可佐證丙○○所陳向上訴人購買海洛因為真實。又上訴人甲○○嗣
      又改辯稱：係與丙○○合資購買，及僅向丙○○收取200
      或300 元云云，並不足採。至證人丙○○嗣雖於原審審理
      中改證稱：我是打電話請被告幫我買毒品，我是與被告一
      起出錢，被告再與毒販聯絡等語（見原審卷第93頁反面及
      94 頁） ，惟觀丙○○另證述：每次請被告幫忙買毒品，
      都是約在被告家中，被告去外面向毒販買回來後，再拿回
      被告家中分給我等語，惟經原審訊問交易地點為何與偵查
      中證述明顯不同時，復改口證稱：我都是與被告先約見面
      的地點，再一同到被告家中等候云云，則丙○○所為證述
      即屬不一，參以證人丙○○既係為取得毒品與上訴人甲○○聯繫，當可待上訴人取得毒品後，再相約在上訴人甲○○家中或他處見面拿取即可，當無先行約在外面，再一起
      至上訴人甲○○家中，復再由上訴人甲○○再向毒販聯絡
      購買之理，足認證人丙○○於原審審理中改稱：海洛因係
      與被告合資購買云云，及本院審理時改稱：沒有向甲○○
      買海洛因云云，此與前述上訴人甲○○於警訊坦承有販賣
      海洛因予丙○○等語不符，且此部分是警方先查獲甲○○
      後，適有丙○○打電話來要向甲○○購買毒品海洛因，因
      而再查獲丙○○，此經警員丁○○及丙○○於原審陳明（
      見原審卷第92、93頁背面），丙○○嗣後翻異顯屬迴護之
      詞，並不足採。
（二）上訴人甲○○另於警詢時坦承：「乙○○都是向我購買第
      二級毒品安非他命，每次他都以新台幣500 元至1,000 元
      之價錢向我買安非他命1 小包（大都是以每1 小包新台幣
      500 元之價錢賣給他）」「他大約每隔兩個禮拜才向我購
      買1 次安非他命」「通常他都會事先撥打我的行動電話
      0000000000號與我聯絡，當我們在電話裏約好時間、地點
      及毒品的價錢、數量後，雙方就見面交易」等語不諱（見
      95年11月16日警訊筆錄）；核與證人乙○○於偵查中證稱
      ：於95年9 月起曾以公用電話與被告聯繫購買甲基安非他
      命數次，我和被告並不太熟，每次打電話給被告都是為了
      向被告購買毒品等語（偵查卷第6 、7 頁），及乙○○於
      原審審理中結證稱：曾向被告買過甲基安非他命、地點約
      在我家或外面東港鎮內，1 次都有買500 元，也有買過1,
      000 元，偶而才買，購買的頻率不高等語（見原審卷第96
      頁）互核大致相符，而證人乙○○雖無法明確證述購買之
      確切時間、地點及價格，然此應係囿於時間間隔達半年以
      上，而無法明確記憶所致，尚與常情無違，堪認證人乙○○上開所言向上訴人甲○○購買甲基安非他命應堪採信，
      並以乙○○所述較低之購買價即每小包500 元為交易價，
      上訴人甲○○嗣改辯稱係與乙○○一起出資並一起施用云
      云，顯屬卸責之詞，而不足採。
（三）又上訴人甲○○自承於95年11月15日晚間，於接獲乙○○
      來電後，即騎車附載陳文太，於附表4 所示時間，至東港
      鎮東昇飯店前欲交付甲基安非他命予乙○○而未完成交付
      時，即為警查獲，並扣得海洛因4 小包及甲基安非他命3
      小包等情，核與證人乙○○於原審審理中結證陳稱：95年
      11月15日晚上，我經警方要求，打電話向被告佯稱欲購買
      甲基安非他命1,000 元，被告隨即騎乘機車到達相約之東
      昇飯店前，而經埋伏之員警逮捕等語（見原審卷第95頁）
      ；證人陳文太於偵查中結證稱：95年11月15日晚間我與被
      告在一起，有聽到被告的行動電話在響，被告接聽電話後
      就要出門，並問我要不要一起去，沒提到要賣毒品，後來
      被告交給我一包毒品放在口袋，被告即載我至東昇飯店附
      近，被告轉身要我將毒品拿給他，我正要拿出來，就發現
      警察，後來就被警方逮捕了等語（見偵查卷第10頁）；及
      承辦警員丁○○於原審審理證稱：我因另案偵辦乙○○涉
      犯竊盜案件，查悉乙○○有施用甲基安非他命，我請乙○○打電話給販賣毒品給伊之綽號「阿裕」男子，隨即在約
      定之東昇飯店前查獲前來交付毒品的被告及陳文太，並在
      2 人身旁扣得海洛因及甲基安非他命等語（見原審卷第92
      頁）互核大致相符，證人即承辦警員丁○○於本院審理時
      ，仍為相同之陳述（見96年10月29日本院審判筆錄）。又
      扣案之海洛因4 小包（合計淨重0.3 公克、空包裝總重0.
      93公克），及甲基安非他命3 小包（驗前合計淨重0.444
      公克、驗後合計淨重0.438 公克）經分別送請法務部調查
      局及高雄醫學大學附設中和紀念醫院鑑驗結果，分別含第
      一級毒品海洛因及第二級毒品甲基安非他命成分，有法務
      部調查局95年12月15日調科壹字第09523047140 號鑑定通
      知書1 紙及高雄醫學大學附設中和紀念醫院96年1 月16日
      檢驗報告3 份在卷可稽（見偵查卷第152 頁、原審卷第45
      -47 頁），上開檢驗結果，均係檢驗機關本於專業知識及
      精密儀器或科學檢驗方式所得結論，自可憑信，則被告當
      日前往東昇飯店之目的確係欲販賣1,000 元甲基安非他命
      予乙○○，惟因經警查獲而未完成交付，又證人陳文太係
      因乙○○以電話聯繫甲○○時正巧與上訴人甲○○在一起
      ，經上訴人邀約而一同前往，尚不足認有與上訴人甲○○
      共同販賣毒品之犯意聯絡及行為分擔等情，應堪認定。至
      證人陳文太嗣於原審審理中雖又改證稱：當日去東昇飯店
      係因乙○○邀我與被告一起去買毒品，但被告告訴乙○○
      身上剛好有，所以才要一起去拿毒品給乙○○等語（見原
      審卷第158 頁反面），惟依證人乙○○及警員丁○○上開
      證述，該次交易係乙○○為警查獲其施用甲基安非他命後
      ，經警授意臨時以電話直接與被告聯繫，足見乙○○先前
      及當下均未曾與陳文太有所聯繫通話，又上訴人甲○○於
      偵審過程中亦僅辯稱該次係幫助乙○○購買甲基安非他命
      ，而從未陳稱有三人合資購買之情形，證人陳文太上開證
      述與上訴人甲○○所辯互不相符，且與客觀情況相矛盾，
      顯屬迴護之詞，亦不足採信。
（四）辯護人另辯稱：被告於附表編號3 所示時、地遭警當場查
      獲並扣得毒品之經過，屬陷害教唆云云，惟按所謂「陷害
      教唆」，係指犯罪行為人原不具犯罪之故意，純因司法警
      察之設計教唆，始萌生犯意，進而著手實行犯罪構成要件
      行為之謂（最高法院93年度台上字第4426號判決意旨參照
      ），本件附表編號4 所示犯行，固先由警查獲乙○○，由
      其供出甲基安非他命來源後，經警授意向上訴人甲○○佯
      稱欲購買甲基安非他命，以誘捕偵查之方式而查獲上訴人
      甲○○，但證人乙○○於此之前即曾向上訴人購買甲基安
      非他命數次已據前述，而本次更因乙○○向上訴人甲○○
      聯絡購買甲基安非他命後，由上訴人甲○○附載不知情之
      陳文太並攜帶前開甲基安非他命欲交與乙○○，上訴人甲○○因而於交易毒品地點為警查獲，且經警扣得上開甲基
      安非他命及海洛因，足見上訴人甲○○原即有販賣甲基安
      非他命之意，而非因乙○○配合警方誘捕所致，與所謂之
      「陷害教唆」即有區別，是上開所辯，亦不足採。
（五）按海洛因及甲基安非他命分別係毒品危害防制條例第2 條
      第2 項第1 、2 款所定之第一、二級毒品，物稀價昂，其
      持有販賣者，政府查緝甚嚴，苟非有利可圖，當不願甘冒
      法律制裁之風險，而予販賣；又按販賣毒品乃違法行為，
      非可公然為之，亦無公定價格，容易分裝並增減份量，而
      每次買賣之價量，輒因買賣雙方關係之深淺、資力、需求
      量及對行情之認知、來源是否充裕、查緝是否嚴緊、購買
      者被查獲時供出購買對象之風險評估等因素，而異其標準
      ，非可一概而論，而販賣之利得，除被告坦承犯行或價量
      俱臻明確外，委難察得實情，販賣之人從價差或量差中牟
      利之方式雖異，其意圖營利之販賣行為則同一，職是，即
      使未經查得實際販賣之利得，但除非別有事證，足認係按
      同一價量委買或轉售，確未牟利外，尚難執此遽認非法販
      賣之證據有所未足，而認無營利之意思，或阻卻販賣犯行
      之追訴（最高法院87年台上字第3164號判決意旨參照）。
      本件上訴人甲○○矢口否認有販賣海洛因及甲基安非他命
      之事實，致無法查得其販賣之扣除成本後之實際利得，惟
      由上訴人甲○○甘冒重責販賣毒品予他人之情觀之，上訴
      人甲○○顯然係藉由販賣而牟利，其主觀上有營利之意圖
      ，甚為明灼；又關於販賣價額，以證人丙○○、乙○○證
      述之最低購買金額500 元為販賣毒品之價格；至於上訴人
      甲○○販賣安非他命之次數，依證人乙○○於偵查中證稱
      95年年9 月起曾以公用電話與被告聯繫購買甲基安非他命
      數次，認上訴人甲○○販賣安非他命予乙○○既遂為2 次
      （其中95年9 月間販賣1 次，同年10月間又販賣1 次），
      以作有利於上訴人甲○○之認定。
    綜上所述，因上訴人甲○○於警訊中坦承有販賣海洛因及安
    非他命，證人丙○○於偵查中及原審亦具結證稱：有向被告
    買過海洛因等語，證人乙○○於偵查中及原審亦證稱：曾向
    被告買過甲基安非他命等語，且上訴人甲○○因有在販毒，
    而經警授意乙○○向上訴人甲○○佯稱欲購買甲基安非他命
    ，以誘捕偵查之方式而查獲之現行犯，事證明確，上訴人甲○○所辯係卸責之詞，不足採信，其犯行已堪認定。
二、核上訴人甲○○所為，就附表編號1 部分，係犯毒品危害防
    制條例第4 條第1 項之販賣第一級毒品罪；就附表編號2 、
    3 部分，係犯毒品危害防制條例第4 條第2項 之販賣第二級
    毒品既遂罪；就附表編號4 部分，係犯毒品危害防制條例第
    4 條第6 項、第2 項之販賣第二級毒品未遂罪。上訴人甲○○持有第一、二級毒品之低度行為各為轉讓及販賣之高度行
    為所吸收，均不另論其持有毒品罪。上訴人甲○○所犯附表
    各罪之犯行，犯意各別，行為互殊，應予分論併罰。上訴人
    甲○○前於92年間曾犯竊盜罪，經台灣屏東地方法院以91年
    度易字第1438號判處有期徒刑8 月確定，並於93年2 月14日
    執行完畢之事實，有臺灣高等法院被告前案紀錄表1 紙附卷
    可參，其於前受有期徒刑執行完畢後，5 年內故意再犯本件
    有期徒刑以上之罪，為累犯，應依刑法第47條第1 項規定，
    論以累犯，就附表編號1 部分所犯法條之罰金刑部分、及附
    表編號2 、3 、4 部分所犯法條之有期徒刑及罰金刑部分，
    各加重其刑，至所犯販賣第一、二級毒品罪，其法定刑死刑
    、無期徒刑部分，依刑法第64條第1 項及同法第65條第1 項
    規定不得加重，僅就罰金及有期徒刑部分予以加重；另附表
    編號4 所示部分尚屬未遂階段，此部分依刑法第25條第2項
    規定，減輕其刑。又上訴人甲○○意圖牟利，竟販賣第一級
    毒品海洛因及第二級毒品甲基安非他命，對於社會之危害固
    屬非微，唯其販賣之對象僅有丙○○及乙○○2 人，且所販
    賣之數量亦微，是其散播毒品之範圍有限，散播數量尚屬微
    少，其危害社會之程度顯較一般大量販賣毒品之毒梟犯為輕
    ，惡性尚非甚重，審酌認其犯罪情狀顯可憫恕，如就販賣第
    一、二級毒品犯行，各均量處最低法定刑，均猶屬過重，在
    客觀上足以引起一般人之同情，爰依刑法第59條之規定均酌
    量減輕其刑。又上訴人甲○○所犯有刑之加重及減輕事由，
    爰依法先加後減之，另就所犯如附表4 所示犯行，有二種刑
    之減輕事由，並依法遞減之。
三、原審適用毒品危害防制條例第4 條第1 項、第2 項、第6 項
    、第18條第1 項前段、第19條第1 項，刑法第11條、第25條
    第2 項、第47條第1 項、第59條規定，並審酌上訴人甲○○
    為圖營利，無視於政府管制毒品之禁令，販賣第一、二級毒
    品，助長毒品之氾濫，並戕害他人身心健康，惡性非輕，其
    販賣毒品次數不多及數量非鉅等情，分別量處有期徒刑15年
    、4 年、4 年、2 年。並說明扣案之海洛因4 小包（合計淨
    重0.3 公克、空包裝總重0.93公克），及甲基安非他命3 小
    包（驗前淨重合計0.444 公克、驗後淨重合計0.438 公克）
    ，係屬毒品危害防制條例第2 條所管制之第一、二級毒品，
    不論屬於犯人與否，應依同條例第18條第1 項前段規定，宣
    告沒收銷燬之；至上開毒品經送驗鑑耗部分，業已滅失，就
    此部分不另為沒收銷燬之諭知；又販賣海洛因所得500 元，
    販賣甲基安非他命所得合計1,000 元，均應依毒品危害防制
    條例第19條第1 項諭知沒收，如全部或一部不能沒收時，因
    係現款，應以其財產抵償之。另扣案之行動電話機具1 支，
    為上訴人甲○○所有且係供聯繫販賣毒品事宜所用，為供犯
    本件販賣第一、二級毒品所用之物，應依同上法第19條第1
    項規定沒收之，且因上開行動電話機具1 支業已扣案，自無
    須另為「如全部或一部不能沒收時，應追徵其價額」之諭知
    。至於上開行動電話機具內之0000000000門號SIM 卡，係丙○○向電信業者租用供上訴人使用，並非上訴人甲○○所有
    ，已據上訴人甲○○於原審供陳在卷，其不予併為沒收之理
    由。經核原判決認事用法並無不合，量刑及定執行刑亦屬適
    當，上訴人甲○○上訴否認販賣毒品，為無理由，應予駁回
    。
據上論結，應依刑事訴訟法第368 條，判決如主文。
本案經檢察官許月雲到庭執行職務。
中　　華　　民　　國　　96　　年　　12　　月　　17　　日
                　　　刑事第六庭  審判長法  官  王憲義
                             　　    　 法  官  邱永貴
                             　    　　 法  官  張盛喜
以上正本證明與原本無異。
如不服本判決應於收受本判決後10日內向本院提出上訴書狀，其
未敘述上訴理由者，並得於提起上訴後10日內向本院補提理由書
狀（均須按他造當事人之人數附繕本）「切勿逕送上級法院」。
中　　華　　民　　國　　96　　年　　12　　月　　17　　日
                         　　　         書記官  林明威
附錄本件判決論罪科刑法條：
毒品危害防制條例第4條
製造、運輸、販賣第一級毒品者，處死刑或無期徒刑；處無期徒
刑者，得併科新臺幣 1 千萬元以下罰金。
製造、運輸、販賣第二級毒品者，處無期徒刑或 7 年以上有期
徒刑，得併科新臺幣 7 百萬元以下罰金。
製造、運輸、販賣第三級毒品者，處 5 年以上有期徒刑，得併
科新臺幣 5 百萬元以下罰金。
製造、運輸、販賣第四級毒品者，處 3 年以上 10 年以下有期
徒刑，得併科新臺幣 3 百萬元以下罰金。
製造、運輸、販賣專供製造或施用毒品之器具者，處 1 年以上
7 年以下有期徒刑，得併科新臺幣 1 百萬元以下罰金。
前五項之未遂犯罰之。
毒品危害防制條例第8條
轉讓第一級毒品者，處 1 年以上 7 年以下有期徒刑，得併科新
臺幣 1 百萬元以下罰金。
轉讓第二級毒品者，處 6 月以上 5 年以下有期徒刑，得併科新
臺幣70萬元以下罰金。
轉讓第三級毒品者，處3 年以下有期徒刑，得併科新臺幣30萬元
以下罰金。
轉讓第四級毒品者，處1 年以下有期徒刑，得併科新臺幣10萬元
以下罰金。
前四項之未遂犯罰之。
轉讓毒品達一定數量者，加重其刑至二分之一，其標準由行政院
定之。
附表：
┌─┬───┬────┬──────┬───────┬──────────┐
│編│犯罪時│犯罪地點│ 犯罪事實   │ 所犯罪名     │裁判內容            │
│號│間（民│        │            │              │                    │
│  │國）  │        │            │              │                    │
│  │      │        │            │              │                    │
├─┼───┼────┼──────┼───────┼──────────┤
│ 1│95年11│甲○○位│以新臺幣500 │販賣第一級毒品│甲○○販賣第一級毒品│
│  │月上旬│於屏東縣│元之價格，販│（毒品危害防制│，累犯，處有期徒刑拾│
│  │某日  │東港鎮船│賣海洛因1小 │條例第4條第1項│伍年，扣案之第一級毒│
│  │      │頭路19號│包（重量不詳│）            │品海洛因肆小包（合計│
│  │      │之賃居處│ ）予丙○○ │              │淨重零點公克、空包│
│  │      │        │            │              │裝總重零點玖公克）│
│  │      │        │            │              │均沒收銷燬之，販賣第│
│  │      │        │            │              │一級毒品所得新臺幣伍│
│  │      │        │            │              │佰元沒收，如全部或一│
│  │      │        │            │              │部不能沒收時，以其財│
│  │      │        │            │              │產抵償之，扣案之行動│
│  │      │        │            │              │電話機具壹支（PANTEC│
│  │      │        │            │              │H G1100型，不含09279│
│  │      │        │            │              │10914 門號SIM卡）沒 │
│  │      │        │            │              │收。                │
├─┼───┼────┼──────┼───────┼──────────┤
│ 2│95年9 │乙○○位│以新臺幣500 │販賣第二級毒品│甲○○販賣第二級毒品│
│  │月間某│於屏東縣│元之價格，販│（毒品危害防制│，累犯，處有期徒刑肆│
│  │日    │東港鎮中│賣甲基安非他│條例第4條第2項│年，販賣第二級毒品所│
│  │      │正路208 │命1小包（重 │）            │得新臺幣伍佰元沒收，│
│  │      │號之住處│約0.2至0.3公│              │如全部或一部不能沒收│
│  │      │        │克）予乙○○│              │時，以其財產抵償之；│
│  │      │        │            │              │扣案之行動電話機具壹│
│  │      │        │            │              │支（PANTECH G1100 型│
│  │      │        │            │              │，不含0000000000門號│
│  │      │        │            │              │SIM卡）沒收。       │
├─┼───┼────┼──────┼───────┼──────────┤
│ 3│95年10│屏東縣東│以新臺幣500 │販賣第二級毒品│甲○○販賣第二級毒品│
│  │月底某│港鎮之東│元之價格，販│（毒品危害防制│，累犯，處有期徒刑肆│
│  │日    │昇飯店前│賣甲基安非他│條例第4條第2項│年，販賣第二級毒品所│
│  │      │        │命1小包（重 │）            │得新臺幣伍佰元沒收，│
│  │      │        │約0.2至0.3公│              │如全部或一部不能沒收│
│  │      │        │克）予乙○○│              │時，以其財產抵償之；│
│  │      │        │            │              │扣案之行動電話機具壹│
│  │      │        │            │              │支（PANTECH G1100 型│
│  │      │        │            │              │，不含0000000000門號│
│  │      │        │            │              │SIM卡）沒收。       │
├─┼───┼────┼──────┼───────┼──────────┤
│ 4│95年11│屏東縣東│以新臺幣    │販賣第二級毒品│甲○○販賣第二級毒品│
│  │月15日│港鎮之東│1,000元之價 │未遂（毒品危害│未遂，累犯，處有期徒│
│  │晚上8 │昇飯店前│格，欲販賣甲│防制條例第4條 │刑貳年，扣案之第二級│
│  │時10分│        │基安非他命予│第6項、第2項）│毒品甲基安非他命小│
│  │許    │        │乙○○，尚未│              │包（驗前淨重合計零點│
│  │      │        │完成交付即經│              │肆肆肆公克、驗後淨重│
│  │      │        │警查獲      │              │合計零點肆捌公克）│
│  │      │        │            │              │均沒收銷燬之，扣案之│
│  │      │        │            │              │行動電話機具壹支（PA│
│  │      │        │            │              │NTECH G1100型，不含 │
│  │      │        │            │              │0000000000門號SIM 卡│
│  │      │        │            │              │）沒收。            │
└─┴───┴────┴──────┴───────┴──────────┘
